# 请教陈版大神，个别报表中商誉减值的做法是否多此一举？

提问人：zhuchekjss 时间：2022-05-02 23:14:11
请教陈版大神，注会《会计》教材中，个别报表中商誉减值按如下处理：
“企业在对包含商誉的相关资产组或者资产组组合进行减值测试时，如与商誉相关的资产
组或者资产组组合存在减值迹象的，应当首先对不包含商誉的资产组或者资产组组合进行减
值测试，计算可收回金额，并与相关账面价值相比较，确认相应的减值损失。其次，再对包
含商誉的资产组或者资产组组合进行减值测试，比较这些相关资产组或者资产组组合的账面
价值（包括所分摊的商誉的账面价值部分）与其可收回金额，如相关资产组或者资产组组
合的可收回金额低于其账面价值的，应当就其差额确认减值损失，减值损失金额应当首先抵
减分摊至资产组或者资产组组合中商誉的账面价值。最后，根据资产组或者资产组组合中除
商誉之外的其他各项资产的账面价值所占比重，按比例抵减其他各项资产的账面价值”
上面与直接按包含商誉的相关资产组或者资产组组合进行减值测试的做法结果应该是一样的，不知道为何要按上面规定？

回答人：chenyiwei
这段引文是《企业会计准则第 8 号——资产减值》第二十五条的原话。虽然在实务中很多时候会省略掉“对不包含商誉的资产组或者资产组组合进行减值测试，计算可收回金额，并与相关账面价值相比较，确认相应的减值损失”这一步，但如果资产组内的某项可辨认资产自身的市场价格低于其账面价值，但该资产组整体可收回金额未因此降低，则是否做这一步的结果会不同。如果先按照市场法对资产组内各单项可辨认资产进行减值测试，从而导致对市场价格低于账面价值的资产计提了减值准备从而减少资产组账面价值，再对包含商誉的资产组按收益法进行减值测试，则是否减值的结论以及需确认的商誉减值金额可能会与不做这一步骤时不同。